

A. AVRI ISWANDI

Jl. Palawatika, Kel. Tondo, Kec.Mantikulore, Kota Palu, Sulawesi Tengah

082398290450

andiavriiswandi@gmail.com

https://www.linkedin.com/in/a-avri-iswandi-396ab3256/ in

Tentang Saya

Lulusan S1 Teknik Informatika Universitas Tadulako dengan beberapa pengalaman di kampus. Pernah menjadi tenaga pengajar (Asisen Dosen) di jurusan teknologi informasi dan Prodi S1 Keperawatan Universitas Widya Nusantara Palu, sehingga mengasah kemampuan komunikasi saya menjadi lebih baik. Saya juga tertarik dengan tantangan baru, terbukti dengan kontribusi saya sebagai ketua umum di sebuah organisasi mahasiswa Fakultas Teknik Universitas Tadulako. Saya merupakan pembelajar yang cepat dan siap berkontribusi diperusahaan.

Pendidikan

September 2020 – April 2024

Universitas Tadulako- Palu, Sulawesi Tengah

Sarjana Komputer, 3.76/4.00

September 2022 – Januari 2023

Institut Teknologi Nasional Bandung (Itenas)- Bandung, Jawa Barat

Non- Gelar

Kemampuan Teknikal

- PHP, Phyton, dan Java Script

- HTML dan CSS

- SQL database

Microsoft Excel, Word, dan Power Point

- CodeIgniter 3
- Desain Grafis dan User Interface design
- Data Analisis
- ERP modeling

Tools

Visual studio code, Xampp, Figma, Canva, Draw.io, Microsoft office, Capcut, Photoshop, Corel Draw, Tableau dan Oracle VM VirtualBox

Kemampuan Personal

- Berpikir Kritis
- Kolaborasi
- Komunikasi
- Problem solving

- Keterampilan Interpersonal
- Manajemen Waktu
- Kepemimpinan
- Adaptif

Pengalaman

November 2024 – Sekarang

Asisten Dosen/ Prodi S1 Keperawatan, Universitas Widya Nusantara Palu

- Menyusun dan mengelola materi praktikum dan tugas
- Memberikan bimbingan akademik kepada praktikan terkait Teknologi Informasi

April 2024 – Sekarang

Badan Pengawas Organisasi/ TECHNOSPORT

- Mengawasi dan mengevaluasi kinerja pengurus inti
- Memberikan rekomendasi dan saran kepada pengurus inti

Maret 2023 - April 2024

Ketua Umum/ TECHNOSPORT

- Memimpin, mengelola dan mengembangkan organisasi
- Membuat/ menyusun program kerja
- Mengelola kegiatan organisasi dengan efisien
- Menjaga kualitas dan produktivitas anggota
- Menjalin hubungan yang baik dengan pihak eksternal
- Memperjuangkan kepentingan organisasi, dan membangun reputasi yang baik
- Mengelola keuangan organisasi secara transparan dan akuntabel

Mei 2023 – Juli 2023

Office Staff/ Dinas Kependudukan dan Pencatatan Sipil Provinsi Sulawesi Tengah

- Menangani pengarsipan dokumen kependudukan
- Berkolaborasi dengan tim internal untuk menyelesaikan tugas-tugas administratif
- Mendukung pemeliharaan sistem informasi kependudukan

September 2022 – April 2024

Asisten Dosen/ Prodi S1 Teknik Informatika, Universitas Tadulako

- Membantu dalam penyusunan dan pengelolaan materi perkuliahan, tugas, dan ujian
- Memberikan bimbingan akademik kepada praktikan terkait materi praktikum dan tugas
- Berkolaborasi dengan dosen untuk mendukung kelancaran proses praktikum
- Menyediakan sesi tutoring atau bimbingan akademik tambahan bagi praktikan

Januari 2023

Ketua kelompok/ Pengabdian Masyarakat Kelompok C Pertukaran Mahasiswa Merdeka 2022

- Memimpin kelompok dalam merencanakan, mengorganisir, dan melaksanakan project
- Memfasilitasi komunikasi yang efektif dan kerjasama antar anggota
- Merancang rencana kerja proyek yang jelas dan terarah untuk mencapai tujuan

Juni 2022 - Maret 2023

Koordinator Bidang Pusat Data/ TECHNOSPORT

- Pengelolaan data atlet dan anggota Technosport secara terstruktur dan terpusat
- Pengaturan jadwal latihan, pertandingan, dan kegiatan
- Analisis performa atlet dan keberhasilan untuk mendukung pengambilan keputusan

Hobi dan Aktivitas

Travelling, Volunteering, dan Sports